臺灣高雄地方法院刑事判決　　　　　　 96年度簡上字第960號
上　訴　人
即　被　告　丙○○
上列被告因違反家庭暴力防治法等案件，不服本院中華民國96年
9月11 日96年度簡字第5259號簡易判決（聲請簡易判決處刑案號
：96年度偵字第19443 號），提起上訴，本院管轄之第二審合議
庭依簡式審判程序判決如下：
    主  文
原判決撤銷。
丙○○犯違反法院依家庭暴力防治法第十四條第一項（即修正前
家庭暴力防治法第十三條第二項）所為禁止實施家庭暴力行為、
騷擾行為及遠離住居所之通常保護令裁定，處有期徒刑貳月，如
易科罰金，以新臺幣壹仟元折算壹日。緩刑貳年，緩刑期內付保
護管束。
    事  實
一、丙○○與甲○○係夫妻關係，屬家庭暴力防治法第3 條第1
    款所定之家庭成員。緣丙○○前因甲○○之交友問題，與甲
    ○○發生爭執，並進而毆打甲○○，經甲○○向本院聲請保
    護令，經本院於民國96年3 月29日以96年度家護字第261 號
    民事通常保護令：裁定丙○○不得對甲○○實施身體或精神
    上不法侵害之行為；不得直接或間接對甲○○為騷擾行為；
    並應遠離甲○○位於高雄市○○區○○路277 號8 樓住所至
    少50公尺，有效期間為1 年。詎丙○○明知該保護令裁定之
    內容，竟仍於該保護令有效期間，基於違反上揭民事通常保
    護令及恐嚇之犯意，於96年7 月3 日21時30分許，在高雄市
    鼓山區○○路277 號8 樓甲○○住處樓下，以撥打行動電話
    及住戶電話之方式，對甲○○嚇稱：「要同歸於盡，並到你
    工作處所騷擾你、同事及主管」等語，致甲○○心生畏懼，
    而實施家庭暴力行為，並為騷擾之行為，且未遠離甲○○住
    所至少50公尺，而違反本院所為上開保護令裁定。
二、案經甲○○訴由高雄市政府警察局鼓山分局報告臺灣高雄地
    方法院檢察署檢察官偵查後聲請簡易判決處刑。
    理  由
一、訊據被告對上開犯罪事實坦白承認（見本院簡上卷第34頁）
    ，核與告訴人甲○○指述相符（警卷第5 至第6 頁），足認
    被告自白確與事實相符，本件事證明確，被告犯行堪以認定
    。
二、核被告丙○○所為，係犯家庭暴力防治法第61條第1 款、第
    2 款、第4 款之違反保護令罪及刑法第305 條恐嚇危害安全
    罪。被告以一行為同時違反家庭暴力防治法所列3 款情形，
    仍屬單純一違反保護令罪。被告以一行為同時觸犯上開二罪
    名，為想像競合犯，應依刑法第55條之規定，從一重之違反
    保護令罪處斷。原審以被告罪證明確，予以論罪科刑，固屬
    卓見，惟按不起訴處分，具有無效之原因者，既不認其存在
    ，自無確定力之可言，是同一案件之一部經不另為不起訴處
    分者，一部經起訴之情形，經法院審理結果，認不另為不起
    訴處分部分與起訴部分均為有罪，且具有審判不可分之關係
    者，因起訴之效力，依刑事訴訟法第267 條之規定，既及於
    全部，縱檢察官就此具有不可分性之整個犯罪事實強裂為二
    ，將其中一部分予以不另為不起訴處分，其所為不起訴處分
    ，即應認為無效（最高法院83年台非字第369 號判決意旨參
    照）。本件檢察官就被告涉犯刑法第305 條恐嚇危害安全罪
    部分，固於聲請簡易判決處刑書內敘明不另為不起訴處分之
    理由，惟被告涉犯刑法第305 條恐嚇危害安全罪部分，業經
    被告自白在卷，核與被害人所述相符，並本院認定有罪，已
    如前述，且該部分與被告違反保護令罪部分，係一行為而觸
    犯數罪名，為想像競合犯，屬裁判上一罪關係，依據前開說
    明，檢察官先前所為之不另為不起訴處分，自屬無效，本院
    仍應併與審究該恐嚇犯行。原審漏未審究被告亦涉犯刑法第
    305 條恐嚇危害安全罪之事實，且就違反保護令罪部分，亦
    漏列家庭暴力防治法第61條第1 項之犯行，容有未恰，被告
    以請求輕判為由，提起上訴，雖無理由，惟原審判決既有前
    開可議之處，仍應由本院予以撤銷改判。爰審酌被告與被害
    人甲○○係配偶關係，竟不思和睦相處，在收受通常保護令
    後，竟漠視法院核發之保護令，仍對被害人為恐嚇、騷擾行
    為，且未遠離被害人住所地至少50公尺以上，法治觀念薄弱
    ，惟犯後坦承犯行，且與被害人達成和解（見簡上卷第22至
    23頁）等一切具體情狀，量處如主文所示之刑，並斟酌其職
    業為工，家庭經濟狀況勉持等情形（見被告警卷之「受詢問
    人」欄），諭知如主文所示之易科罰金折算標準。被告前因
    故意犯罪受有期徒刑以上刑之宣告，執行完畢後，5 年以內
    未曾因故意犯罪受有期徒刑以上之宣告，有臺灣高等法院被
    告前案紀錄表1 紙在卷可稽，茲念其僅因一時失慮，致罹刑
    典，且被告已與告訴人達成和解，有和解書在卷可查（見簡
    上卷第22頁至第23頁），是經此偵審程序，被告當能知所警
    惕，應無再犯之虞，本院認所宣告之刑以暫不執行為適當，
    爰依刑法第74條第1 項第2 款之規定，宣告緩刑2 年，以啟
    自新，並依家庭暴力防治法第38條第1 項之規定，諭知緩刑
    期內付保護管束。
據上論斷，應依刑事訴訟法第455 條之1 第1 項、第3 項、第36
9 條第1 項前段、第364 條、第273 條之1 第1 項、第299 條第
1 項前段，家庭暴力防治法第61條第1 款、第2 款、第4 款、第
38條第1 項，刑法第11條、第305 條、第55條、第41條第1 項前
段、第74條第1 項第2 款，判決如主文。
本案經檢察官乙○○到庭執行職務。
中　　華　　民　　國　　96　　年　　12　　月　　14　　日
                  刑事第十五庭  審判長法  官  方百正
                                      法  官  戴韻玲
                                      法　官  王碧瑩
以上正本證明與原本無異。
不得上訴。
中　　華　　民　　國　　96　　年　　12　　月　　14　　日
                                      書記官  蔡語珊
附錄本判決論罪之法條：
家庭暴力防治法第61條
違反法院依第14條第1 項、第16條第3 項所為之下列裁定者，為
本法所稱違反保護令罪，處3 年以下有期徒刑、拘役或科或併科
新臺幣10萬元以下罰金：
一、禁止實施家庭暴力。
二、禁止騷擾、接觸、跟蹤、通話、通信或其他非必要之聯絡行
    為。
三、遷出住居所。
四、遠離住居所、工作場所、學校或其他特定場所。
五、完成加害人處遇計畫。
刑法第305條
以加害生命、身體、自由、名譽、財產之事，恐嚇他人致生危害
於安全者，處2年以下有期徒刑、拘役或3百元以下罰金。
